

## **PERFIL**

Soy un ingeniero DevOps con una pasión por aprender y aplicar nuevas tecnologías. Me especializo en automatizaciones alineadas con el ciclo de vida del desarrollo del software y prácticas de Infraestructura como Código (IaC), con experiencia en la implementación de soluciones con Docker y la gestión de servicios en la nube. Estoy enfocado en el crecimiento en inteligencia artificial y la seguridad DevSecOps, integrando prácticas de seguridad en todo el ciclo de desarrollo. Mi objetivo es seguir mejorando mis habilidades y contribuir con soluciones innovadoras que optimicen los procesos de desarrollo y operaciones, asegurando la entrega continua y segura de productos y servicios.

## CONTACTO

✓ Julimax951@gmail.com.ar

**L** +5493543313903

www.linkedin.com/in/juli-gonzalez

github.com/julimax1600 github.com/julimax

Córdoba, Argentina.

## **CERTIFICACIONES**

- Github Foundations
- Github Actions

## **IDIOMAS**

- Ingles. Nivel Intermedio.
- Portugués Nivel Intermedio
- Español Nativo

## **CUALIDADES**

- Pensamiento Lógico
- Adaptabilidad
- Trabajo en Equipo
- Resolución de Problemas
- Gestión del Tiempo
- Atención al Detalle.
- Autodidacta

# JULIAN MAXIMILIANO GONZÁLEZ

DEVOPS ENGINEER AND FULLSTACK DEVELOPER

#### **EXPERIENCIA LABORAL**

## **DevOps Engineer | CleverIT**

Enero 2024 - Actualidad

- Implementación de soluciones para la migración dinámica de plataformas como GitLab y Bitbucket a GitHub, utilizando GitHub Actions y APIs para garantizar un entorno seguro y controlado. Estas implementaciones se realizan principalmente para grandes clientes del sector bancario.
- Creación y refactorización de pipelines en GitHub Actions para asegurar un ciclo de vida del desarrollo software con altos estándares de seguridad y calidad.
- Impartición de capacitaciones a DevOps trainees en tecnologías clave como infraestructura en la nube, automatizaciones, lenguajes de programación y contenedorización.

## **DevOps Engineer & Fullstack Developer (Freelance)**

2021 - Actualidad

- Implementación de pipelines CI/CD para la automatización de pruebas y despliegues de aplicaciones utilizando Docker, Docker-Compose, Jenkins, y GitHub Actions. Aseguré la creación y despliegue de imágenes fiables en Docker Hub y Amazon Elastic Container Registry (ECR).
- Creación de clústeres desde cero en Amazon EKS utilizando Terraform y GitOps con ArgoCD, mejorando significativamente los stages entre distintos entornos.
- Provisión eficiente de servidores y gestión de recursos en AWS mediante módulos de Terraform y Terragrunt, trabajando con servicios como EC2, S3, VPC, CloudFront, y Route 53.
- Participación en proyectos fullstack utilizando React y Vue para el front-end, y Node.js y Django para el backend. Implementación de despliegues en plataformas como Heroku y Railway, sistemas de autenticación encriptada con JWT, y gestión de bases de datos en MongoDB Atlas.
- Análisis y gestión de datos con Python, utilizando bibliotecas como Pandas, NumPy, y Matplotlib, aplicando estas habilidades para operar en mercados financieros a través de APIs.

## FORMACIÓN ACADÉMICA

#### Ingeniería en Computación

Universidad Nacional de Córdoba 2018 - 2022 (Inconcluso)

## **HABILIDADES**

- Herramientas y tecnologías Devops: Git, Github, Docker, ArgoCD, Jenkins, Github Actions, Vagrant, Bash, CI/CD, Kubernetes, Terraform, Terragrunt, AWS (Amazon Web Services).
- Bases de datos: MySQL, MongoDB, PostgreSQL.
- Frameworks y bibliotecas: React, Node.js, Django.
- · Lenguajes de programación: JavaScript, Python, C++, Java, Bash